臺灣臺中地方法院交通事件裁定　　　　 96年度交聲字第417號
原處分機關　交通部公路總局臺中區監理所豐原監理站
異　議　人
即受處分人　大吉交通企業有限公司
上列異議人即受處分人因違反道路交通管理處罰條例案件，對於
交通部公路總局臺中區監理所豐原監理站民國96年4月20日所為
之裁決（豐監稽違字第裁63─GD0000000號），聲明異議，本院
裁定如下：
    主  文
異議駁回。
    理  由
一、原處分意旨略以：異議人即受處分人（下稱受處分人）所聘
    僱之司機簡正昌，於民國（下同）96年3月18日11時20分許
    ，駕駛受處分人所有之X3－176號營業貨運曳引車，行經美
    村路、三民西路口處，因「載運砂石，經美村地磅測定總重
    五十點九公噸，核應載重35公噸；超重15.9公噸。」之違規
    ，為臺中市警察局第三分局勤工派出所以違反道路交通管理
    事件通知單（單號：GD0000000）舉發。案經受處分人於96
    年3月20日提出申訴書，本站於96年4月20日以豐監稽違字第
    63─GD0000000號裁決書裁罰新臺幣（下同）4萬2千元整，
    並記汽車違規紀錄1次，逾期則依裁決書處罰主文規定裁處
    等語。
二、聲明異議意旨略以：本件駕駛人簡正昌於違規時間、地點遇
    臺中市第三分局勤工派出所攔檢，配合警員到指定地磅處過
    磅，但當時（場）發現該美村地磅（臺中市○村路○段51 號
    處），雖有經濟部標準檢驗局檢驗合格，但其核准最大秤量
    僅為30公噸，而駕駛人所駕X3-176號營曳引車經核定35公噸
    。法定30公噸地秤為何可以秤出超過法定容許數據值，爰聲
    明異議云云。
三、按汽車裝載貨物超過核定之總重量、總聯結重量者，處汽車
    所有人罰鍰，並記汽車違規紀錄1次，其應歸責於汽車駕駛
    人時，除依第3項處汽車駕駛人罰鍰及依第63條第1項第2款
    記點外，汽車所有人仍應記該汽車違規紀錄1次。有前2項規
    定之情形者，應責令改正或當場禁止通行，並處1萬元罰鍰
    ；超載10公噸以下者，以總超載部分，每1公噸加罰1千元；
    超載逾10公噸至20公噸以下者，以總超載部分，每1公噸加
    罰2千元；超載逾20公噸至30公噸以下者，以總超載部分，
    每1公噸加罰3千元；超載逾30公噸者，以總超載部分，每1
    公噸加罰5千元，未滿1公噸以1公噸計算；貨車之裝載，其
    裝載貨物不得超過核定之總重量。道路交通管理處罰條例第
    29條之2第1項、第3項、道路交通安全規則第79條第1項第1
    款與違反道路交通管理事件統一裁罰標準表分別定有明文。
四、經查：本件受處分人所有之車號X3-176號營業貨運曳引車，
    於上開時、地，因汽車裝載貨物超過核定之重量之違規，為
    員警會同該車司機簡正昌至美村地磅處過磅後，經以汽車裝
    載貨物超過核定之總重量、總聯結重量為由當場舉發違規等
    情，為本件受處分人所不爭執，並有前揭舉發通知單1紙與
    裁決書1份等在卷可稽。又受處分人所爭執之美村地磅處之
    地磅，係「美村地磅負責人張大華」所申請，業據經濟部標
    準檢驗局檢定係在法定公差內，且該度量衡器之有效期限係
    96年3月31日，此有經濟部標準檢驗局95年3月13日10BＺ0000
    000000號度量衡器檢定合格證書影本1紙在卷可參。本件受
    處分人之違規日期係96年3月18日，在該地磅度量衡器之有
    效期限內。至於受處分人所稱該地磅最高秤重之重量僅30噸
    云云，查度量衡業者在製作度量衡器時，多會加強其結構體
    ，實際秤重量通常會超過向經濟部標準局申請之最大秤重量
    ，故合格證書上記載能測量之重量（即30公噸），並非表示
    該地磅僅能秤重至30公噸之物，此有本院與經濟部標準局第
    4組於96年5月16日之公務電話紀錄記載在卷足參。受處分人
    既載重50.9公噸，核應載重35公噸，超載15.9公噸，原處分
    機關據以裁罰，自屬於法有據。本件聲明異議為無理由，應
    予駁回。
五、據上論斷，應依道路交通管理處罰條例第87條第2項，道路
    交通案件處理辦法第19條，裁定如主文。
中　　華　　民　　國　　96　　年　　5 　　月　　22　　日
　　　　　　　　　交通法庭　法　官  許月馨
以上正本證明與原本無異。
如不服本裁定，應於送達後5日內，向本院提出抗告狀。
                            書記官 黃美雲
中　　華　　民　　國　　96　　年　　5 　　月　　22　　日
